【裁判字號】    98,訴,2205
【裁判日期】    990624
【裁判案由】    虛報進口貨物
【裁判全文】
臺北高等行政法院判決
                                    98年度訴字第2205號
                                    99年6月10日辯論終結
原      告  甲○○
                                6號3樓
訴訟代理人  王悅蓉律師
被      告  財政部基隆關稅局
代  表  人  乙○○○○○○
訴訟代理人  戊○○
            丁○○
            己○○
上列當事人間虛報進口貨物事件，原告不服財政部中華民國98年
8月24日台財訴字第09800353790號訴願決定，提起行政訴訟。本
院判決如下：
    主  文
訴願決定及原處分關於追徵進口稅費計新臺幣（下同）151,859
元（包括進口稅6,921元，反傾銷稅134,543元，加值型及非加值
型營業稅10,369元及推廣貿易服務費26元）部分均撤銷。
原告其餘之訴駁回。
訴訟費用由被告負擔三分之一，餘由原告負擔。
    事實及理由
一、事實概要：
    緣原告於民國（下同）96年2月12日委由○○報關股份有限
    公司向被告報運進口貨物（進口報單號碼：第AA/96/0539/6
    110號），其中第4項貨物原申報名稱為CHINA HANDKERCHIEF
    「手帕」，經查驗結果實到貨物為「毛巾＋紙盒」，其中毛
    巾屬財政部95年9月19日台財關字第09505505100號公告（下
    稱財政部95年9月19日公告）應徵反傾銷稅204.1%之貨品，
    遂認原告報運貨物進口涉有虛報貨物名稱，偷漏進口稅款之
    情事，爰依海關緝私條例第37條第1項、第44條、加值型及
    非加值型營業稅法（下稱營業稅法）第51條及貿易法第21條
    第1項、第2項規定，處所漏反傾銷稅額2倍之罰鍰計新臺幣
    （下同）269,086元，並追徵進口稅費計151,859元（包括進
    口稅6,921元，反傾銷稅134,543元，營業稅10,369元及推廣
    貿易服務費26元），另依營業稅法第51條第7款規定，處所
    漏營業稅額1倍之罰鍰計6,727元。原告不服，申請復查，未
    獲變更，提起訴願，亦遭決定駁回，遂向本院提起本件行政
    訴訟。
二、原告主張略以：
(一)、原處分內容除經被告認諾部分錯誤（按，追徵進口稅費計15
    1,859元）外，請求應予撤銷者共計275,813元，包括：
１、系爭毛巾（總重83公斤）經被告核估進口總價為65,920元，
    並依204.1%計算應徵反傾銷稅134,543元，因漏報此反傾銷
    稅134,543元，經被告依海關緝私條例第37條第1項等規定，
    處所漏稅額2倍罰鍰，計269,086元（即134,543×2=269,086
    ）。
２、依應徵反傾銷稅134,543元，按營業稅法第51條第7款規定，
    加計營業稅5%，計漏報營業稅6,727元，處所漏稅額1倍之罰
    鍰，計6,727元（即134,543×5%=6,727）。
３、二者合計處原告罰鍰共計275,813元（即269,086＋6,727=27
    5,813）。
(二)、原處分違法，應予撤銷，理由如下：
１、原處分未記載核估系爭毛巾進口總價為65,920元之理由，違
    反行政程序法第96條第1項第2款及第114條第1項程序規定，
    應予撤銷：
(1)、按「行政處分以書面為之者，應記載下列事項︰二、主旨、
    事實、理由及其法令依據。」、「違反程序或方式規定之行
    政處分，除依第111條規定而無效者外，因下列情形而補正
    ︰…二、必須記明之理由已於事後記明者。前項第2款至第5
    款之補正行為，僅得於訴願程序終結前為之；得不經訴願程
    序者，僅得於向行政法院起訴前為之。」行政程序法第96條
    第1項第2款及第114條第1項、第2項定有明文。
(2)、次查，「前開（即行政程序法第96條第1項第2款）所稱『理
    由』，係指行政機關獲致結論之原因而言。而行政處分是否
    合於前開法定之程式記明理由，應依既存之記載認定之，苟
    既存之行政處分書未合於上開法定程式記明理由，僅得依前
    舉行政程序法第114條第1項、第2項規定，於訴願程序終結
    前，或向行政法院起訴前補正，如未依規定程序補正理由者
    ，即屬有瑕疵之行政處分，而應予撤銷。」亦經臺中高等行
    政法院96年度訴字第351號關於進口貨物核定完稅價格事件
    形成判決要旨，則如進口貨物核定完稅價格之原因未經記載
    於處分書，應構成行政處分理由不備，如原處分機關亦未於
    行政處分相對人向行政法院起訴前補正理由，即屬有瑕疵之
    行政處分，應予撤銷。
(3)、本件原處分並未於處分書上記載核估系爭毛巾進口總價為65
    ,920元之原因與依據，與上開臺中高等行政法院96年度訴字
    第351號事件若合符節，則應為與該事件違反行政程序法第
    96條第1項第2款及第114條第1項程序規定之相同認定，則原
    處分屬有瑕疵之行政處分，應予撤銷。
２、原處分違反母法即關稅法第69條第2項「不得超過進口貨物
    之傾銷差額」之規定，應予撤銷：
(1)、按「平衡稅之課徵，不得超過進口貨物領受之補貼金額；反
    傾銷稅之課徵，不得超過進口貨物之傾銷差額。」關稅法第
    69條第2項定有明文。
(2)、依據卷內「對自『中國大陸進口之毛巾產品臨時課徵反傾銷
    稅案』傾銷最後調查認定報告」第12頁記載（下稱毛巾調查
    報告），案涉中國毛巾傾銷差額經認定為每公斤4.213美元
    （依系爭毛巾進口時匯率1：32.96約為每公斤新臺幣138.86
    元），如以系爭毛巾共83公斤計算，則傾銷差額約僅為11,5
    25元；然系爭毛巾經被告計算反傾銷稅134,543元，則超出
    上開毛巾調查報告認定傾銷差額結果高達123,018元，則本
    件反傾銷稅之計算，顯然違反關稅法第69條第2項「不得超
    過進口貨物之傾銷差額」之規定。
３、財政部95年9月19日公告明訂進口毛巾課徵範圍、對象、稅
    率、開徵或停徵日期，然於個案課徵反傾銷稅顯然超過進口
    貨物之傾銷差額時，未設適當之調整機制，導致於實際課徵
    反傾銷稅時違反母法即關稅法第69條第2項「不得超過進口
    貨物之傾銷差額」之規定，並有違反憲法第15條保障人民財
    產權之意旨，顯不符妥當性，進而違反憲法第23條比例原則
    ：
(1)、財政部95年9月19日公告屬法規命令：
    按「本法所稱法規命令，係指行政機關基於法律授權，對多
    數不特定人民就一般事項所作抽象之對外發生法律效果之規
    定。法規命令之內容應明列其法律授權之依據，並不得逾越
    法律授權之範圍與立法精神」，行政程序法第150條定有明
    文；次按「平衡稅及反傾銷稅之課徵範圍、對象、稅率、開
    徵或停徵日期，應由財政部會商有關機關後公告實施」，則
    為關稅法第69條第3項所明定。本件被告據以向原告課徵反
    傾銷稅之財政部95年9月19日公告即屬法規命令，且其內容
    不得逾越法律授權之範圍與立法精神，要無疑義。
(2)、劃一之處罰方式於個案之處罰顯然過苛時，如法律未設適當
    之調整機制，即屬違反憲法第15條及第23條規定：
    另查，依據司法院釋字第641號關於菸酒稅法第21條處罰方
    式違憲之解釋，謂：「其有關處罰方式之規定，使超過原專
    賣價格出售該法施行前專賣之米酒者，一律處每瓶新臺幣二
    千元之罰鍰，固已考量販售數量而異其處罰程度，惟採取劃
    一之處罰方式，於個案之處罰顯然過苛時，法律未設適當之
    調整機制，對人民受憲法第15條保障之財產權所為限制，顯
    不符妥當性而與憲法第23條之比例原則尚有未符，有關機關
    應儘速予以修正，並至遲於本解釋公布之日起屆滿一年時停
    止適用。系爭規定修正前，依該規定裁罰及審判而有造成個
    案顯然過苛處罰之虞者，應依菸酒稅法第21條規定之立法目
    的與個案實質正義之要求，斟酌出售價格、販賣數量、實際
    獲利情形、影響交易秩序之程度，及個案其他相關情狀等，
    依本解釋意旨另為符合比例原則之適當處置，併予指明。」
(3)、財政部95年9月19日公告縱係被告依關稅法第69條第3項會商
    有關機關後公告課徵範圍、對象、稅率、開徵或停徵日期而
    據以實施，然未考量進口貨物實際上有無傾銷情形而異其應
    否課徵反傾銷稅，導致事實上無傾銷情形者亦受反傾銷稅之
    課徵，且本件課徵反傾銷稅之結果顯然超過進口貨物之傾銷
    差額，而違反關稅法第69條第2項規定，顯然逾越母法即授
    權之範圍與立法精神，除違反行政程序法第150條規定之外
    ，衡諸司法院釋字第641號解釋意旨，亦屬違反憲法第15條
    及第23條規定之行政行為。
４、本件原告係因辦理公益活動而進口系爭貨物（毛巾），非為
    商業目的進口毛巾之進口商或代理商，非財政部95年9月19
    日公告之課徵對象：
(1)、按「法規對其他法規所規定之同一事項而為特別之規定者，
    應優先適用之。其他法規修正後，仍應優先適用」、「行政
    行為之內容應明確」，中央法規標準法第16條及行政程序法
    第5條定有明文，合先敘明。
(2)、關稅法第69條第3項既規定「平衡稅及反傾銷稅之課徵範圍
    、對象、稅率、開徵或停徵日期，應由財政部會商有關機關
    後公告實施」，即明示平衡稅及反傾銷稅之課徵，尚須於課
    徵前由財政部會商有關機關，針對具體個案另行特定課徵對
    象並為公告，否則本項規定將形同具文。
(3)、核諸財政部95年9月19日公告明定進口毛巾課徵反傾銷稅之
    課徵對象為進口商或代理商，乃依法就關稅法第6條、關稅
    法施行細則第3條及平衡稅及反傾銷稅課徵實施辦法第4條等
    關於「收貨人、提貨單持有人及貨物持有人」等規定為目的
    性限縮，依上揭中央法規標準法第16條及行政程序法第5條
    規定，自應以財政部95年9月19日公告內容優先適用。
(4)、原告進口系爭貨物，乃配合臺北縣政府辦理無償公益之佛教
    刺繡藝術展覽，並非為商業目的而進口貨物之進口商或代理
    商，自不符合財政部95年9月19日公告之課徵對象。
(5)、被告辯稱關稅法第6條、關稅法施行細則第3條及平衡稅及反
    傾銷稅課徵實施辦法第4條等規定，以原告為系爭貨物艙單
    收貨人為由，規避財政部95年9月19日公告明定課徵對象為
    進口商或代理商之卸責之詞，違反特別法優於普通法及法律
    明確性原則，實不足採。
５、被告未適用WTO反傾銷協定第9.5條及平衡稅及反傾銷稅課徵
    實施辦法第35條第3項規定，重新調查決定個別傾銷差額，
    亦違反行政程序法第9條及第36條相關規定：
(1)、按「行政機關就該管行政程序，應於當事人有利及不利之情
    形，一律注意。」、「行政機關應依職權調查證據，不受當
    事人主張之拘束，對當事人有利及不利事項一律注意。」行
    政程序法第9條及第36條分別定有明文。
(2)、依WTO反傾銷協定第9.5條規定，對於調查期間並未出口系爭
    產品至進口國之出口國國內個別出口商或製造商，進口國主
    管機關應積極迅速進行重審以決定個別傾銷差額（9.5:If a
    product is subject to anti dumping duties in an imp-
    orting Member, the authorities shall promptly carry
    out a review for the purpose of determining individ-
    ual margins of dumping for any exporters or produce-
    rs in the exporting country in question who have not
    exported the product to the importing Member during
    the period of investigation,…）；此即所謂之「Newco-
    mer Review（新進口商/代理商重審）」。由此可知，WTO反
    傾銷協定第9.5條規定要點如下：
、調查期間並未出口系爭產品至進口國之出口國國內個別出口
    商或製造商（下稱新進口商/代理商），不直接適用調查期
    間決定之傾銷稅率；
、對於新進口商/代理商，主管機關有應積極迅速進行重審、
    重新調查，且該新進口商/代理商之個別傾銷差額應個案決
    定。
(3)、WTO反傾銷協定第9.5條與我國平衡稅及反傾銷稅課徵實施辦
    法第35條第3項規定，二者意旨相符：
    按「財政部對於調查期間未輸入涉案貨物，且與該貨物之國
    外生產者或出口商無關之國外其他生產者或出口商，於調查
    程序終止後，經其申請得立即再進行調查，並加速認定其個
    別傾銷差額；並得要求該國外生產者或出口商自開始再行調
    查之日起，按原核定反傾銷稅提供擔保，對其於再行調查期
    間輸入之涉案貨物，按認定之個別傾銷差額課徵反傾銷稅。
    」為平衡稅及反傾銷稅課徵實施辦法第35條第3項明文規定
    ；其中平衡稅及反傾銷稅課徵實施辦法第35條第3項規定文
    字雖為得經申請後立即進行調查，與WTO反傾銷協定第9.5條
    規定主管機關應主動調查新進口商個別傾銷差額一節稍有差
    異，惟我國既為WTO會員國，解釋上主管機關即被告仍應負
    有就新進口商個案另行調查個別傾銷差額之義務。
(4)、系爭毛巾中國出口商為「上海上工進出口有限公司」，並非
    我國95年反傾銷調查期間之調查對象，屬WTO反傾銷協定第
    9.5條規定及平衡稅及反傾銷稅課徵實施辦法第35條第3項所
    稱「調查期間未輸入涉案貨物，且與該貨物之國外生產者或
    出口商無關之國外其他生產者或出口商」，應有本條項「立
    即再進行調查，並加速認定其個別傾銷差額」之適用。
(5)、案涉中國出口商再進行調查一事，於認定傾銷差額及原告權
    益二者，均屬至關重大，原處分應依平衡稅及反傾銷稅課徵
    實施辦法第35條第3項立即再為調查，並加速認定個別傾銷
    差額，始稱遵循上開行政程序法第9條及第36條相關規定。
    然被告對於原告有利之「重新調查傾銷差額」、「本件是否
    構成反傾銷稅課徵對象」均未予以注意，顯然違反上開行政
    程序法相關規定，應予撤銷。
６、至被告提出本院97年度訴字第2835號判決，以其判決理由「
    …一旦調查結果確認，並決定核課最終反傾銷稅，則自課徵
    日之後至課徵期間屆滿之日止，凡自公告之生產來源進口所
    涉之貨物皆按已核定之反傾銷稅率課以反傾銷稅，不再受之
    後所發生之事實或價格變化所影響」作為答辯理由，惟查本
    院97年度訴字第2835號判決案涉事實與本案天差地別，不宜
    逕予援用，其詳如下：
(1)、本院97年度訴字第2835號判決受處分人為從事貿易、為營利
    目的進口鞋靴之進口商，本件原告則為一般民眾為公益目的
    代處理贈品進口事宜；
(2)、本院97年度訴字第2835號判決受處分人為反傾銷調查程序中
    具有權利之利害關係人，本件原告則於反傾銷調查程序中毫
    無權利，非利害關係人，亦不應屬反傾銷稅課徵對象；
(3)、本院97年度訴字第2835號判決反傾銷稅之課徵時點係於反傾
    銷調查程序期間，爭議在於核定退稅之基準，本件事實則發
    生於反傾銷稅實施後，主管機關本於注意當事人有利情形之
    職責，應注意檢討個案有無課徵反傾銷稅之必要，二者事實
    完全不同；
(4)、本院97年度訴字第2835號判決受處分人並有依「具結價格」
    申請退稅之適用，本件原告尚未及價格具結之權利；
(5)、退萬步言，本院97年度訴字第2835號判決乃係承審法官所為
    之個案判斷，其得否逕為其他判決認事用法之依據，為當事
    人合法權益，亦有疑慮之處。
(三)、關於原處分違法不當及瑕疵情事，謹補充理由如下：
１、關於關稅法第69條第2項後段規定「反傾銷稅之課徵，不得
    超過進口貨物之傾銷差額。」被告屢以該條項僅適用於決定
    是否課徵反傾銷稅之「調查階段」為由以為抗辯；惟查，法
    律並無明文規定關稅法第69條第2項後段不適用於「課稅階
    段」，亦無明文容許反傾銷稅之課徵結果得超過進口貨物之
    傾銷差額。被告抗辯顯係增加法律所無之限制，限縮法律對
    人民權益之保障；且無視於本件課徵反傾銷稅之結果，每公
    斤毛巾將課予高達美金49.16元 (2000美元÷83公斤=24.096
    美元/公斤，24.096美元/公斤×204%=49.16美元/公斤)之反
    傾銷稅，超過調查認定傾銷差額之4.213美元達11.67倍，違
    背課徵反傾銷稅制度之原意，侵害人民權益甚鉅。
２、另觀諸平衡稅及反傾銷稅課徵實施辦法第43條規定：「平衡
    稅或反傾銷稅公告課徵後，財政部得依職權或依原申請人、
    利害關係人於課徵滿一年後提出之具體事證，提交委員會審
    議是否進行課徵原因有無消滅或變更之調查。」同辦法第35
    條第3項：「財政部對於調查期間未輸入涉案貨物，且與該
    貨物之國外生產者或出口商無關之國外其他生產者或出口商
    ，於調查程序終止後，經其申請得立即再進行調查，並加速
    認定其個別傾銷差額；並得要求該國外生產者或出口商自開
    始再行調查之日起，按原核定反傾銷稅提供擔保，對其於再
    行調查期間輸入之涉案貨物，按認定之個別傾銷差額課徵反
    傾銷稅。」可知，反傾銷稅公告課徵後，主管機關財政部具
    有應依職權隨時審查反傾銷稅之課徵是否適當之作為義務；
    即被告遇有本件課徵反傾銷稅顯不合理之情形，本應就人民
    有利情形一併注意，依職權調查是否有傾銷情形。然被告應
    作為而不作為，任意違法課徵超過傾銷差額逾10倍之反傾銷
    稅，行政處分顯有不法瑕疵。
(四)、綜上所述，原處分容有諸多違法及瑕疵，依法應予撤銷，爰
    請判決撤銷訴願決定、復查決定及原處分。
三、被告答辯略以：
(一)、按「進口貨物以低於同類貨物之正常價格輸入，致損害中華
    民國產業者，除依海關進口稅則徵收關稅外，得另徵適當之
    反傾銷稅。」、「平衡稅及反傾銷稅之課徵範圍、對象、稅
    率、開徵或停徵日期，應由財政部會商有關機關後公告實施
    。」及「報運貨物進口而有下列情事之一者，得視情節輕重
    ，處以所漏進口稅額2倍至5倍之罰鍰，或沒入或併沒入其貨
    物：一、虛報所運貨物之名稱、數量或重量。…」、「有違
    反本條例情事者，除依本條例有關規定處罰外，仍應追徵其
    所漏或沖退之稅款。但自其情事發生已滿5年者，不得再為
    追徵或處罰。」分別為關稅法第68條第1項、第69條第3項及
    海關緝私條例第37條第1項、第44條所明定。次按「貨物進
    口時，應徵之營業稅，由海關代徵之；其徵收及行政救濟程
    序，準用關稅法及海關緝私條例之規定辦理。」及「納稅義
    務人，有左列情形之一者，除追繳稅款外，按所漏稅額處1
    倍至10倍罰鍰，並得停止其營業：…七、其他有漏稅事實者
    。」分別為營業稅法第41條及第51條第7款所規定。再按「
    為拓展貿易，因應貿易情勢，支援貿易活動，主管機關得設
    立推廣貿易基金，就出進口人輸出入之貨品，由海關統一收
    取最高不超過輸出入貨品價格萬分之4.25之推廣貿易服務費
    。」、「推廣貿易服務費之實際收取比率及免收項目範圍，
    由主管機關擬訂，報請行政院核定。」為貿易法第21條第1
    項、第2項所明定。
(二)、原告於96年2月12日委由大有報關股份有限公司向被告報運
    進口貨物乙批，原申報貨物為：中國大陸製HANDKERCHIEF「
    手帕」，經查驗結果實到貨物為中國大陸製「毛巾＋紙盒」
    ，屬財政部95年9月19日公告應徵反傾銷稅204.1%之貨品。
    原告報運貨物進口涉有虛報貨物名稱，偷漏進口稅款之情事
    ，被告爰依海關緝私條例第37條第1項規定，處所漏反傾銷
    稅額2倍之罰鍰計269,086元，另依營業稅法第51條第7款規
    定，處所漏營業稅額1倍之罰鍰計6,727元，並無違誤。
(三)、關稅法第69條第2項所稱「傾銷差額」，為決定反傾銷措施
    課徵程度之傾銷調查上之重要概念，係指由相關機關所估算
    之「正常價值及出口產品到其他國家之出口價格間之差額」
    。確定傾銷差額之程序則規範於世界貿易組織關稅及貿易總
    協定第6條執行協定中，行政機關僅得於消除傾銷差額所必
    要之程度內課徵反傾銷稅。查本案傾銷差額及產業損害之認
    定，係由經濟部貿易調查委員會調查報告所計算出，再由財
    政部依該調查報告於95年9月19日台財關字第09505505100號
    函公告自中國大陸進口之毛巾產品符合課徵反傾銷稅之構成
    要件，應課徵反傾銷稅率204.01%，合先陳明。平衡稅及反
    傾銷稅課徵實施辦法第1條、第2條分別規定：「本辦法依關
    稅法第69條第4項規定訂定之。」、「平衡稅及反傾銷稅之
    課徵，由財政部依職權、申請或其他機關之移送，於調查、
    認定後，公告實施。」準此，財政部及經濟部依上開實施辦
    法，對自中國大陸進口之毛巾產品，經調查後認定符合課徵
    反傾銷稅之構成要件並公告課徵反傾銷稅，被告據以課徵，
    洵無違誤。原告指稱被告未依法辦理，顯有誤解，自無足採
    。
(四)、原告報運貨物進口，理應對進口貨物之內容負注意與查明之
    責任，對於實際來貨與發票所載內容是否相符等事項均應事
    先查明，以盡誠實申報之注意義務，自不得以非為經常從事
    國際貿易之人或進口貨物是否供營利性質，即主張得免盡注
    意義務。從而，本件縱係賣方誤送，原告既疏於查明，顯未
    盡注意義務，則其怠忽注意，致發生虛報貨物名稱，逃漏進
    口稅費情事，難謂無過失，依行政罰法第7條第1項規定，即
    應受罰。又關稅係政府對國外進口貨物所課徵之進口稅，依
    法應課徵反傾銷稅之貨物，除課徵進口稅外，應同時加徵反
    傾銷稅。本件既有進口貨物申報不符情事，自不得以其後業
    經銷毀，謂其無輸入行為，而冀邀免受罰。
(五)、按「關稅之課徵、貨物之通關，依本法之規定。」、「應徵
    關稅之進口貨物，應於繳納關稅後，予以放行」及「本條例
    稱報運貨物進口、出口，謂依關稅法及有關法令規定，向海
    關申報貨物，經由通商口岸進口或出口。」分別為關稅法第
    1條、第44條第1項及海關緝私條例第4條所明定。報運貨物
    進口屬貨物通關程序，自應符合關稅法相關規定，原告稱系
    爭貨物經銷毀而無事實上「輸入」行為，並非關稅法第68條
    第1項所定課徵反傾銷稅之對象乙節，係對「報運貨物進口
    」及「放行」之誤解，自不足採。
(六)、系爭貨物原告既已聲明放棄且業經銷毀，並無實際提領之行
    為，即被告未予以放行，依據關稅法第44條第1項規定，被
    告原處分有關追徵稅費部分核屬有誤，應予撤銷。惟原告申
    報貨物名稱為手帕，經查驗結果為「毛巾＋紙盒」，已涉有
    虛報進口貨物名稱，偷漏進口稅款情事，自應依海關緝私條
    例第37條第1項、營業稅法第51條第7款規定論處，不得以嗣
    後貨物業經銷毀，即謂其無輸入行為，而冀邀免罰。
(七)、補充答辯如下：
１、按「關稅納稅義務人為收貨人、提貨單或貨物持有人。」、
    「本法第6條之收貨人、提貨單持有人及貨物持有人，定義
    如下：一、收貨人：指提貨單或進口艙單記載之收貨人。」
    及「平衡稅及反傾銷稅，由本法第6條所定之納稅義務人負
    責繳納。」為關稅法第6條、關稅法施行細則第3條及平衡稅
    及反傾銷稅課徵實施辦法第4條所明定。原告為系爭貨物之
    艙單收貨人，其為財政部95年9月19日公告所指課徵對象，
    應無疑義。故不論原告是否具進口商或代理商身分、是否以
    營利為目的或系爭貨品是否為贈品，皆不影響原告為納稅義
    務人之身分，被告據以課徵反傾銷稅，並無違誤。
２、依課徵反傾銷稅之作業流程，反傾銷稅案件一經提出申請，
    須由財政部及經濟部分別就傾銷及產業損害進行調查及初步
    /最後認定後，財政部據以作成是否課徵反傾銷稅之決定。
    簡言之，反傾銷稅案件業經申請後可分為兩時期，第一時期
    ：財政部及經濟部就涉案貨物進行調查程序及初步/最終認
    定期間；第二時期：財政部依據傾銷及損害之最後認定提交
    委員會決議應課徵反傾銷稅並予公告後；而財政部一旦決定
    核課最終反傾銷稅後，自課徵日之後至課徵期間屆滿之日止
    ，凡自公告之生產來源進口所涉貨物皆按已核定之反傾銷稅
    率課以反傾銷稅，不再受之後所發生之事實或價格變化影響
    ，有本院97年度訴字第2835號判決可資參照。原告所提利害
    關係人，係指在第(1)時期「調查程序」中被賦予防禦權利之
    人（平衡稅及反傾銷稅課徵實施辦法第13條），本案發生於
    財政部95年9月19日公告後，即第(2)時期，原告自非所稱之
    利害關係人，且原告為本案納稅義務人已如前述，其執非反
    傾銷稅調查程序中之利害關係人而遭課反傾銷稅以資爭辯，
    顯為飾詞，核不足採。又財政部95年9月19日公告對自中國
    大陸進口之毛巾產品課徵反傾銷稅，並溯自95年6月1日起實
    施，原告於96年2月12日進口系爭貨物，並不受公告後發生
    之事實或價格變化所影響。準此，原告聲請調查96年至98年
    毛巾內銷批發價格，核無實益。
３、按「價格具結」係指由進口貨物來源廠商（即輸出國之出口
    商）對進口國主管機關提出保證承諾，設定足以抵銷傾銷損
    害之最低價格，以停止對其進口貨物課徵反傾銷稅。查本案
    報單欄位(14)所載賣方（即出口商）SHANGHAI IMPORT AND
    EXPORT COMPANY LIMITED SHANGHAI，並非公告所載價格具
    結之出口廠商，即無調查系爭貨物進口價格是否高於准予具
    結廠商之具結價格之必要。
４、「下列各款進口貨物，免稅：…五、辦理救濟事業之政府機
    構、公益、慈善團體進口或受贈之救濟物資…九、廣告品及
    貨樣，無商業價值或其價值在限額以下者。」、「本法第49
    條第1項第9款所稱廣告品，指印有或刻有廣告主體牌號或廣
    告之宣傳品…所稱無商業價值，指不具交易價值及已經塗損
    、破壞，不能再供正常使用者。」及「所稱『不具交易價值
    』者，係指客觀上不具一般商品特性且無出售之可能，如型
    錄、說明書、月曆及未能單獨使用且數量零星之半製品。」
    為關稅法第49條第1項、關稅法施行細則第30條及財政部70
    年11月3日台財關字第23307號函所明示。查系爭貨品並非為
    辦理救濟事業進口或受贈之救濟物資，包裝上縱印有所指基
    金會之字樣及會徽，客觀而言，並非「不具一般商品特性且
    無出售可能」而不具交易價值；亦不符合「已經塗損、破壞
    、不能供使用」而不具商業價值，是系爭貨品縱係贈品，亦
    非上揭法規所指得免稅進口貨物，被告依查得事證據以課稅
    ，核無不妥。
５、查反傾銷稅案件一經申請，可分為調查階段及公告後之課徵
    階段，而「傾銷差額為決定反傾銷措施課徵程度之傾銷調查
    上之重要概念，確定傾銷差額之程序則規範在世界貿易組織
    關稅及貿易總協定第6條執行協定中，行政機關僅得於消除
    傾銷差額所必要程度內課徵反傾銷稅」。另「反傾銷稅額不
    得超過第2條所定之傾銷差額。」、「反傾銷稅之課徵，不
    得超過進口貨物之傾銷差額。」亦為西元1994年關稅暨貿易
    總協定第6條執行協定（GATT反傾銷協定）9.3及關稅法第69
    條第2項所明定。準此，「傾銷差額」為進口貨物因傾銷致
    損害我國產業之認定中，主管機關應調查並綜合評估之事項
    （平衡稅及反傾銷稅課徵實施辦法第36第3款），迨根據調
    查結果一旦決定課徵反傾銷稅，凡符合公告所定之課徵範圍
    （貨品名稱、材質、規格、用途、我國海關進口稅則號別）
    及課徵對象（輸出國、進口商或代理商、生產者或出口商）
    ，一律適用公告之課徵稅率。系爭案件發生在反傾銷稅「公
    告後」，何來「調查階段」應評估之「傾銷差額」，遑論原
    告所指系爭貨物事實上不存在傾銷差額而不必課徵反傾銷稅
    之論述。
６、為履行我國加入世界貿易組織之入會承諾暨簽署相關協定義
    務，就反傾銷稅部分，關稅法第68條、第69條定有明文，財
    政部亦參酌GATT反傾銷協定頒布平衡稅及反傾銷稅課徵實施
    辦法，作為主管機關課徵反傾銷稅案件實施之法令依據。進
    口貨物是否課徵反傾銷稅，係經損害初步認定、傾銷初步認
    定、傾銷最終認定、損害最終認定等調查程序及審議評估後
    而據以決定。自中國大陸輸出之毛巾是否有傾銷/產業損害
    情事，係由財政部及經濟部經濟貿易調查委員會依據相關法
    令調查認定，其調查結果認定自中國大陸輸入之毛巾等符合
    課徵反傾銷稅構成要件後，發布財政部95年9月19日公告。
    凡符合課徵範圍及對象，一律適用課徵反傾銷稅。按「一旦
    調查結果確認，並決定核課最終反傾銷稅，則自課徵日之後
    至課徵期間屆滿之日止，凡自公告之生產來源進口所涉貨物
    皆按已核定之反傾銷稅率課以反傾銷稅，不再受之後所發生
    之事實或價格變化所影響」為本院97年度訴字第2835號判決
    所採，至涉案出口廠商是否為調查階段之調查對象，與本院
    上揭判決所指課徵反傾銷稅公告後之適用無涉，原告所稱不
    宜逕予援用，實屬誤解。原告迭以調查階段所適用之概念（
    利害關係人、傾銷差額、傾銷認定）指摘被告，實為誤解GA
    TT反傾銷協定及相關法規所致，洵不足採。
７、依教育部「重編國語辭典修訂本」網站，供應商：「將原料
    、機器設備、技術方法等提供給製造廠商，生成產品的機構
    或個人。」中間商：「在行銷網路中，扮演製造商和消費者
    橋樑的個人或單位…。」英譯字典對於「importer」或「e-
    xporter」亦指「從事…之個人或公司」；另查「加拿大與
    美國進口/出口貿易指南」對於出口商及進口商之定義皆含
    個人或公司。另於網站查得對於歐盟玩具新指令的說明，在
    「經濟經營者」章節中，新指令細分且明確了製造商、製造
    商授權代表、進口商和銷售商的責任。於「進口商的責任」
    中，並對「進口商」作如下定義：「指在其經營期間將玩具
    自第三國投放到共同體市場的定居在共同體內的任何自然人
    或法人。」綜上，在一般概念中，所謂進口商顯然並不限於
    僅指「廠商」（法人）而言，自然人（個人）亦包括在內。
    爰此，為達成關稅法第68條賦予維護本國產業利益之目的，
    財政部95年9月19日公告「課徵對象」中之「進口商或代理
    商」，自應包括個人在內，始符合目的性之解釋及公平正義
    原則。
８、平衡稅及反傾銷稅課徵實施辦法第35條第3項所定「財政部
    對於調查期間未輸入涉案貨物，且與該貨物之國外生產者或
    出口商無關之國外其他生產者或出口商，於調查程序終止後
    ，經其申請得立即再進行調查，並加速認定其個別傾銷差額
    ；並得要求該國外生產者或出口商自開始再行調查之日起，
    按原核定反傾銷稅提供擔保，對其於再行調查期間輸入之涉
    案貨物，按認定之個別傾銷差額課徵反傾銷稅。」即為「新
    出口商複查」制度，調查期間未涉案之國外其他生產者或出
    口商（或未來有計畫行銷該類貨品至進口國之生產者或出口
    商），藉由該複查機制，爭取降低目前反傾銷稅率。然原告
    進口系爭毛巾，並非國外其他生產者或出口商，不符平衡稅
    及反傾銷稅課徵實施辦法第35條第3項所示新出口商複查之
    申請主體，其義甚明，原告仍據以爭執，實為拖延之辭，核
    不足採。
９、按關稅法第29條第1項、第2項規定：「從價課徵關稅之進口
    貨物，其完稅價格以該進口貨物之交易價格作為計算根據。
    前項交易價格，指進口貨物由輸出國銷售至中華民國實付或
    應付之價格。」本案因到貨不符，自無該條適用；且來貨屬
    非規格化商品，價格隨產地、廠牌、材質、織法、款式、數
    量、出口日期等不同而有差異，因影響價格因素眾多，查無
    同法第31條所稱同樣貨物（生產國別、物理特性、品質及商
    譽等均與該進口貨物相同者）及第32條所稱類似貨物（雖非
    完全相同，但其生產國別及功能相同，特性及組成之原材料
    相似，且在交易上可為互為替代者）之交易價格可資適用；
    亦查無合於同法第33條及第34條規定之相關資料可資引用；
    爰依同法第35條規定，參據詢價專業商提供之合理行情價格
    予以核估稅價格，洵屬適法允當，並檢陳被告送查價單及財
    政部關稅總局驗估處之談話紀錄供參核。
１０、依據平衡稅及反傾銷稅課徵實施辦法第32條第1項規定「傾
    銷差額」係以進口貨物輸入我國之價格低於正常價格之差額
    計算之，而財政部係根據相關資料計算出關於中國大陸其他
    廠商之傾銷差額及CIF出口價格，進而計算出傾銷差率（傾
    銷差率=傾銷差額÷CIF出口價額=204.1%）據以課徵反傾銷
    稅。
(八)、綜上所述，被告之原處分關於裁罰部分，認事用法，洵無違
    誤，原告之訴顯為無理由，爰請判決(1)原處分關於追徵進口
    稅費151,859元，被告認諾錯誤。(2)原告其餘之訴駁回。
四、本院查：
(一)、按「報運貨物進口而有下列情事之一者，得視情節輕重，處
    以所漏進口稅額2倍至5倍之罰鍰，或沒入或併沒入其貨物：
    一、虛報所運貨物之名稱、數量或重量。」及「有違反本條
    例情事者，除依本條例有關規定處罰外，仍應追徵其所漏或
    沖退之稅款。但自其情事發生已滿5年者，不得再為追徵或
    處罰。」分別為海關緝私條例第37條第1項及第44條所明定
    。次按「貨物進口時，應徵之營業稅，由海關代徵之；其徵
    收及行政救濟程序，準用關稅法及海關緝私條例之規定辦理
    。」及「納稅義務人，有左列情形之一者，除追繳稅款外，
    按所漏稅額處1倍至10倍罰鍰，並得停止其營業：…七、其
    他有漏稅事實者。」分別為營業稅法第41條及第51條第7款
    所規定。再按「（第1項）為拓展貿易，因應貿易情勢，支
    援貿易活動，主管機關得設立推廣貿易基金，就出進口人輸
    出入之貨品，由海關統一收取最高不超過輸出入貨品價格萬
    分之4.25之推廣貿易服務費。…（第2項）推廣貿易服務費
    之實際收取比率及免收項目範圍，由主管機關擬訂，報請行
    政院核定。」為貿易法第21條第1項前段、第2項所明文。復
    按「進口貨物以低於同類貨物之正常價格輸入，致損害中華
    民國產業者，除依海關進口稅則徵收關稅外，得另徵適當之
    反傾銷稅。」、「（第2項）…反傾銷稅之課徵，不得超過
    進口貨物之傾銷差額。（第3項）平衡稅及反傾銷稅之課徵
    範圍、對象、稅率、開徵或停徵日期，應由財政部會商有關
    機關後公告實施。（第4項）有關申請課徵平衡稅及反傾銷
    稅之案件，其申請人資格、條件、調查、認定、意見陳述、
    案件處理程序及其他應遵行事項之實施辦法，由財政部會同
    有關機關擬訂，報請行政院核定。」分別為關稅法第68條第
    1項、第69條第2項後段、第3項、第4項所明文。又按「平衡
    稅及反傾銷稅之課徵，由財政部依職權、申請或其他機關之
    移送，於調查、認定後，公告實施。」、「（第1項）平衡
    稅或反傾銷稅案件（以下簡稱案件）有關進口貨物有無補貼
    或傾銷之調查，其主管機關為財政部；有關該進口貨物補貼
    或傾銷有無損害我國產業之調查，其主管機關為經濟部。（
    第2項）經濟部為前項之調查，應交由經濟部貿易調查委員
    會（以下簡稱貿委會）為之。」、「財政部對於課徵平衡稅
    或反傾銷稅之申請，除認有下列情形之一，應予駁回者外，
    應會商有關機關，作成應否進行調查之議案提交財政部關稅
    稅率委員會（以下簡稱委員會）審議：…。」、「經委員會
    審議決議進行調查之案件，財政部應就有無補貼或傾銷進行
    調查，並應即移送經濟部就有無損害我國產業進行調查。」
    、「經濟部為前條之調查，應於接獲財政部通知之翌日起40
    日內，就申請人及利害關係人所提資料，參酌其可得之相關
    資料審查後，將初步調查認定結果通知財政部；其經初步調
    查認定未損害我國產業者，財政部於提交委員會審議結案後
    ，應即以書面通知申請人及已知之利害關係人，並公告之。
    其經初步調查認定有損害我國產業者，財政部於接獲經濟部
    通知之翌日起70日內應提交委員會審議後，作成有無補貼或
    傾銷之初步認定，並應即以書面通知申請人與已知之利害關
    係人及公告之。」及「（第1項）財政部對於經濟部最後調
    查認定無損害我國產業之案件，於提交委員會審議結案後，
    應即以書面通知申請人與已知之利害關係人及公告之。經最
    後調查認定有損害我國產業者，財政部應於接獲經濟部通知
    之翌日起10日內提交委員會審議是否課徵平衡稅或反傾銷稅
    ；其經委員會審議決議應課徵者，財政部應核定課徵平衡稅
    或反傾銷稅之範圍、對象、稅率、開徵或停徵日期，並應即
    以書面通知申請人與已知之利害關係人及公告之。（第2項
    ）委員會為前項是否課徵之審議時，應以補貼或傾銷及產業
    損害等因素為主要之認定基礎，並得斟酌案件對國家整體經
    濟利益之影響。」分別為財政部依關稅法第69條第4項規定
    之授權所訂定（於94年2月23日修正發布）之平衡稅及反傾
    銷稅課徵實施辦法第2條、第3條、第8條第1項前段、第11條
    、第12條及第16條所規定。另按財政部95年9月19日公告略
    以：「主旨：有關對自中國大陸進口之毛巾產品臨時課徵反
    傾銷稅暨課徵反傾銷稅案，業經本部及經濟部分別完成傾銷
    及產業損害最後調查認定，其結果符合課徵反傾銷稅之構成
    要件。爰核定對涉案貨物課徵反傾銷稅，並溯自本（95）年
    6月1日起實施，課徵期間5年。依據：『平衡稅及反傾銷稅
    課徵實施辦法』第16條第1項、第40條第1項及第41條第2項
    暨95年9月12日本部關稅稅率委員會第126次會議決議。公告
    事項：一、本案課徵反傾銷稅之範圍、對象、稅額及期間如
    下：（一）課徵範圍：1.貨品名稱：…毛巾…（總稱毛巾產
    品）。…5.我國海關進口稅則號別：00000000及00000000。
    （二）課徵對象：1.輸出國：中國大陸。2.進口商或代理商
    ：…及其他相關進口商或代理商。3.生產者或出口商：…及
    中國大陸其他未列名毛巾產品生產者或出口商。（三）課徵
    稅率：…中國大陸其他生產者或出口商204.1%。（四）課徵
    期間：溯自95年6月1日（臨時課徵反傾銷稅之起算日）起實
    施，迄100年5月31日止。…」關稅法既係立法院通過、總統
    公布之法律，而平衡稅及反傾銷稅實施辦法暨財政部95年9
    月19日公告均未逾關稅法第69條第4項之授權範圍與目的，
    自得適用。
(二)、前揭事實概要欄所載各情，有進口報單、被告之進口組送查
    價單、驗估處簽復、談話記錄（影本）、財政部95年9月19
    日公告、處分書、復查申請書（影本）、復查決定書、訴願
    書、訴願決定書分別附於原處分卷及訴願卷可稽，足認原告
    報運貨物進口，涉有虛報所運貨物之名稱，逃漏進口稅費之
    違章情事，事證明確，除因系爭貨物業經原告聲明放棄且已
    銷毀，並無實際提領之行為，亦即被告未予以放行，被告就
    原處分中關於依關稅法第44條第1項規定追徵稅費部分認諾
    錯誤，應予撤銷外，另就原處分中關於依海關緝私條例第37
    條第1項及營業稅法第51條第7款規定論處罰鍰部分，揆諸上
    揭規定，並無不合。
(三)、按「下列各款進口貨物，免稅：…五、辦理救濟事業之政府
    機構、公益、慈善團體進口或受贈之救濟物資。…九、廣告
    品及貨樣，無商業價值或其價值在限額以下者。」為關稅法
    第49條第1項第5款、第9款所明文。次按「本法第49條第1項
    第9款所稱廣告品，指印有或刻有廣告主體牌號或廣告之宣
    傳品；所稱貨樣，指印有或刻有樣品或非賣品字樣，或於報
    關時所附文件上載明係樣品或非賣品，供交易或製造上參考
    之物品；所稱無商業價值，指不具交易價值及已經塗損、破
    壞，不能再供正常使用者。」為關稅法施行細則第30條所明
    定。再按「…至於所稱『不具交易價值』者，係指客觀上不
    具一般商品特性且無出售之可能者而言。例如：型錄、說明
    書、月曆及未能單獨使用且數量零星之半製品等是。…」為
    財政部70年11月3日台財關字第23307號函所明釋。本件系爭
    貨物並非為辦理救濟事業進口或受贈之救濟物資，包裝上縱
    印有所指基金會之字樣及會徽，惟客觀上並非「不具一般商
    品特性且無出售之可能者」而不具交易價值，亦不符合「已
    經塗損、破壞，不能再供正常使用者」而無商業價值，是系
    爭貨物縱係贈品，亦非上揭規定所指之得免稅之進口貨物。
(四)、按「關稅納稅義務人為收貨人、提貨單或貨物持有人。」為
    關稅法第6條所明定。次按「本法第6條之收貨人、提貨單持
    有人及貨物持有人，定義如下：一、收貨人：指提貨單或進
    口艙單記載之收貨人。」為關稅法施行細則第3條第1款所規
    定。再按「平衡稅及反傾銷稅，由本法第6條所定之納稅義
    務人負責繳納。」為平衡稅及反傾銷稅課徵實施辦法第4條
    所明文。復參酌被告於教育部「重編國語辭典修訂本」網站
    查得供應商：「將原料、機器設備、技術方法等提供給製造
    廠商，生成產品的機構或個人。」中間商：「在行銷網路中
    ，扮演製造商和消費者橋樑的個人或單位…。」；英譯字典
    對於「importer」或「exporter」係指「從事…之個人或公
    司」；暨依「加拿大與美國進口/出口貿易指南」對於出口
    商及進口商之定義皆含個人或公司；另於網站查得對於歐盟
    玩具新指令的說明，在「經濟經營者」章節中，新指令細分
    且明確了製造商、製造商授權代表、進口商和銷售商的責任
    。於「進口商的責任」中，並對進口商作如下定義：「指在
    其經營期間將玩具自第三國投放到共同體市場的定居在共同
    體內的任何自然人或法人。」綜上，在一般概念中，所謂進
    口商顯然並不限於僅指廠商（法人）而言，自然人（個人）
    亦包括在內。爰此，為達成關稅法第68條賦予維護本國產業
    利益之目的，財政部95年9月19日公告「課徵對象」中之「
    進口商或代理商」，自應包括自然人（個人）在內，始符合
    目的性之解釋及公平正義原則。經查，原告為系爭貨物之進
    口艙單記載之收貨人，此為兩造所不爭執，依上揭規定及說
    明，不論原告是自然人（個人）而非廠商（法人）、是否以
    營利為目的、或系爭貨物是否為贈品，均不影響原告為關稅
    納稅義務人，亦應負責繳納平衡稅及反傾銷稅，且為財政部
    95年9月19日公告課徵對象中之進口商或代理商，是被告核
    定原應對原告課徵反傾銷稅，並無違誤。
(五)、按「關稅之課徵、貨物之通關，依本法之規定。」及「應徵
    關稅之進口貨物，應於繳納關稅後，予以放行。」分別為關
    稅法第1條及第44條第1項前段所明定。次按「本條例稱報運
    貨物進口、出口，謂依關稅法及有關法令規定，向海關申報
    貨物，經由通商口岸進口或出口。」為海關緝私條例第4條
    所規定。準此，報運貨物進口屬貨物通關程序，自應符合關
    稅法相關規定，而報運貨物進口有無虛報之違章情事，悉以
    進口報單所申報貨物與實到貨物是否相符為認定標準。經查
    ，原告報運貨物進口，原申報系爭貨物之名稱為中國大陸產
    製之「手帕」，稅則號別為第6213.90.00.00-2號，稅率12%
    ；惟查驗結果實到貨物為中國大陸產製之「毛巾＋紙盒」，
    其中毛巾稅則號別為第6302.60.00.00-0號，稅率10.5%，屬
    財政部95年9月19日公告應徵反傾銷稅204.1%之貨品，原告
    涉有報運貨物進口，虛報所運貨物之名稱，逃漏進口稅費之
    違章情事，自不得以嗣後系爭貨物業經銷毀，即謂其無輸入
    行為，而冀邀免罰。是原告主張系爭貨物業經銷毀，並無「
    輸入」行為，即非關稅法第68條第1項所定課徵反傾銷稅之
    對象云云，顯係對「報運貨物進口」及「放行」之誤解，自
    不足採。
(六)、依首揭平衡稅及反傾銷稅課徵實施辦法之規定可知，關於平
    衡稅及反傾銷稅之課徵，由財政部依職權、申請或其他機關
    之移送，於調查、認定後，公告實施；有關進口貨物有無補
    貼或傾銷之調查，其主管機關為財政部；有關該進口貨物補
    貼或傾銷有無損害我國產業之調查，其主管機關為經濟部；
    財政部對於課徵平衡稅或反傾銷稅之申請，認無逕予駁回之
    情形，經會商有關機關，作成應否進行調查之議案提交委員
    會審議，如決議為應進行調查之案件，財政部應就有無補貼
    或傾銷進行調查，並應即移送經濟部就有無損害我國產業進
    行調查。經濟部調查後，將初步/最後調查認定結果通知財
    政部；如其經初步/最後調查認定未/無損害我國產業者，財
    政部於提交委員會審議結案後，應即以書面通知申請人及已
    知之利害關係人/並公告之；如其經初步/最後調查認定有損
    害我國產業者，財政部於提交委員會審議後，作成有無補貼
    或傾銷之初步認定，並應即以書面通知申請人與已知之利害
    關係人及公告之/財政部於提交委員會審議是否課徵平衡稅
    或反傾銷稅；其經委員會審議決議應課徵者，財政部應核定
    課徵平衡稅或反傾銷稅之範圍、對象、稅率、開徵或停徵日
    期，並應即以書面通知申請人與已知之利害關係人及公告之
    。簡言之，反傾銷稅案件經依職權、申請或其他機關之移送
    後，分為兩個時期，第一時期：財政部及經濟部就涉案貨物
    進行調查程序及初步/最後認定期間；第二時期：財政部依
    據傾銷及損害之最後認定提交委員會審議決議應課徵反傾銷
    稅並予公告。財政部一旦核定並公告課徵反傾銷稅後，自課
    徵之日起至課徵期間屆滿之日止，凡自課徵對象中之輸出國
    進口課徵範圍內之涉案貨物者，均按課徵稅率課徵反傾銷稅
    ，不再受之後所發生之事實或價格變化影響。本件反傾銷稅
    案件傾銷差額及產業損害之最後調查認定，係由經濟部貿易
    調查委員會調查報告所計算出，再由財政部依該調查報告以
    95年9月19日台財關字第09505505100號公告自中國大陸進口
    之毛巾產品符合課徵反傾銷稅之構成要件，核定對涉案貨物
    課徵反傾銷稅，課徵稅率204.01%，並溯自95年6月1日起實
    施，課徵期間5年。至於原告所稱之利害關係人，係指在第
    一時期調查程序中被賦予防禦權利之人（參照平衡稅及反傾
    銷稅課徵實施辦法第13條），而本案發生於財政部95年9月
    19日公告後，即第二時期，已無原告所稱之利害關係人，且
    原告既為本案之納稅義務人，則原告主張其非反傾銷稅案件
    調查程序中之利害關係人，卻遭課徵反傾銷稅云云，顯為飾
    詞，核不足採。又財政部95年9月19日公告對自中國大陸進
    口之毛巾產品課徵反傾銷稅，並溯自95年6月1日起實施，原
    告係於96年2月12日進口系爭貨物，並不受公告後發生之事
    實或價格變化所影響，已如前述，是原告聲請調查96年至98
    年毛巾內銷批發價格，核無必要。
(七)、如前所述，反傾銷稅案件經依職權、申請或其他機關之移送
    後，可分為調查階段（即第一時期）及公告後之課徵階段（
    即第二時期）。而關稅法第69條第2項所稱「傾銷差額」，
    為決定反傾銷措施課徵程度之傾銷調查上之重要概念。又按
    「本辦法所定傾銷差額，以進口貨物輸入我國之價格低於正
    常價格之差額計算之。」為平衡稅及反傾銷稅課徵實施辦法
    第32條第1項所規定。而確定傾銷差額之程序則規範於世界
    貿易組織關稅及貿易總協定第6條執行協定中，按西元1994
    年關稅暨貿易總協定第6條執行協定（GATT反傾銷協定）9.3
    規定：「反傾銷稅額不得超過第2條所定之傾銷差額。」及
    關稅法第69條第2項規定：「反傾銷稅之課徵，不得超過進
    口貨物之傾銷差額。」可知，行政機關僅得於消除傾銷差額
    所必要之程度內課徵反傾銷稅。準此，「傾銷差額」為進口
    貨物因傾銷致損害我國產業之認定中，主管機關應調查並綜
    合評估之事項（參照平衡稅及反傾銷稅課徵實施辦法第36第
    3款），一旦根據調查結果決定課徵反傾銷稅，則凡符合公
    告所定之課徵範圍（貨品名稱、材質、規格、用途、我國海
    關進口稅則號別）及課徵對象（輸出國、進口商或代理商、
    生產者或出口商），一律按公告之課徵稅率課徵反傾銷稅。
    本案發生在反傾銷稅「公告後之課徵階段」，已無「調查階
    段」主管機關所應評估之「傾銷差額」事項，是原告主張系
    爭貨物事實上不存在傾銷差額，而不必課徵反傾銷稅云云，
    殊無足取。
(八)、按「價格具結」係指由進口貨物來源廠商（即輸出國之出口
    商）對進口國主管機關提出保證承諾，設定足以抵銷傾銷損
    害之最低價格，以停止對其進口貨物課徵反傾銷稅。經查，
    本件進口報單中欄位(14)所載之賣方（即出口商）SHANGHAI
    IMPORT AND EXPORT COMPANY LIMITED SHANGHAI，並非財政
    部95年9月19日公告所載之價格具結之出口商，即無調查系
    爭貨物進口價格是否高於准予具結廠商之具結價格之必要。
(九)、按平衡稅及反傾銷稅課徵實施辦法第35條第3項規定：「財
    政部對於調查期間未輸入涉案貨物，且與該貨物之國外生產
    者或出口商無關之國外其他生產者或出口商，於調查程序終
    止後，經其申請得立即再進行調查，並加速認定其個別傾銷
    差額；並得要求該國外生產者或出口商自開始再行調查之日
    起，按原核定反傾銷稅提供擔保，對其於再行調查期間輸入
    之涉案貨物，按認定之個別傾銷差額課徵反傾銷稅。」此即
    為「新出口商複查制度」，亦即調查期間未涉案之國外其他
    生產者或出口商（或未來有計畫行銷該類貨品至進口國之生
    產者或出口商），藉由該複查機制，爭取降低目前反傾銷稅
    率。然查原告報運進口系爭毛巾，並非國外其他生產者或出
    口商，自非上揭平衡稅及反傾銷稅課徵實施辦法第35條第3
    項規定之「新出口商複查制度」之申請主體，原告據以爭執
    ，核不足採。
(十)、本案因實到貨物與原申報貨物不符，並無關稅法第29條第1
    項、第2項規定（以該進口貨物之交易價格-進口貨物由輸出
    國銷售至中華民國實付或應付之價格-作為計算完稅價格根
    據）之適用；且系爭貨物非屬規格化商品，價格隨產地、廠
    牌、材質、織法、款式、數量、出口日期等因素不同而有差
    異，亦無關稅法第31條規定（按該貨物出口時或出口前、後
    銷售至中華民國之同樣貨物之交易價格核定完稅價格）及第
    32條規定（按該貨物出口時或出口前、後銷售至中華民國之
    類似貨物之交易價格核定完稅價格）之適用；且查無合於關
    稅法第33條規定（按國內銷售價格核定完稅價格）及第34條
    規定（按計算價格核定完稅價格）之相關資料可資引用；被
    告爰依關稅法第35條規定，參據其向專業商查價後，依據其
    所提供之合理行情價格核定完稅價格，有原處分卷附之被告
    之進口組送查價單、驗估處簽復、談話記錄（影本）可佐，
    洵無違誤。又觀諸原處分卷附之「對自『中國大陸進口之毛
    巾產品臨時課徵反傾銷稅暨課徵反傾銷稅案』傾銷最後調查
    認定報告」之內容可知，財政部係依前揭平衡稅及反傾銷稅
    課徵實施辦法第32條第1項規定，根據相關資料計算出關於
    中國大陸其他毛巾產品生產者或出口商之傾銷差額及CIF出
    口價格，進而計算出傾銷差率（傾銷差率=傾銷差額÷CIF出
    口價額=204.1%），作為財政部95年9月19日公告之課徵稅率
    ，被告據以核定原應對原告課徵之反傾銷稅，並無不合。
(十一)、原告報運貨物進口，理應對進口貨物之內容負注意與查明之
    責任，對於實際來貨與發票所載內容是否相符等事項均應事
    先查明，以盡誠實申報之注意義務，自不得以其非為經常從
    事國際貿易之人或進口貨物非供營利性質，即主張得免盡注
    意義務。從而，本件縱係賣方誤送，原告既可得查明，卻疏
    於查明，顯未盡注意義務，則其怠忽注意，致發生虛報所運
    貨物之名稱，逃漏進口稅費之違章情事，自難謂無過失，依
    行政罰法第7條第1項規定，即應受罰。又財政部95年9月19
    日公告對自中國大陸進口之毛巾產品臨時課徵反傾銷稅暨課
    徵反傾銷稅案雖採取劃一之處罰方式（課徵稅率204.1%），
    於個案之處罰或有過苛之情事，惟平衡稅及反傾銷稅課徵實
    施辦法既規定有前揭「新出口商複查制度」，即非未設適當
    之調整機制，自難遽謂違反憲法第15條保障人民財產權之意
    旨，顯不符妥當性，亦不符合憲法第23條規定之比例原則等
    。
(十二)、綜上所述，原處分關於追徵進口稅費計151,859元（包括進
    口稅6,921元，反傾銷稅134,543元，營業稅10,369元及推廣
    貿易服務費26元）部分，被告於言詞辯論時為訴訟標的之認
    諾，依行政訴訟法第202條規定，本院得本於其認諾為被告
    敗訴之判決（即應予撤銷）外，其餘罰鍰部分，認事用法並
    無違誤，復查決定及訴願決定遞予維持，均無不合，原告訴
    請撤銷訴願決定、復查決定及原處分關於罰鍰部分，並無理
    由，應予駁回。
(十三)、本件事證已臻明確，兩造其餘攻擊防禦方法，核與本件判決
    結果不生影響，無庸逐一論述，併予敘明。
五、據上論結，本件原告之訴為一部有理由，一部無理由，依行
    政訴訟法第104條、民事訴訟法第79條，判決如主文。
中    華    民    國    99    年    6     月    24    日
                    臺北高等行政法院第七庭
                              審判長法  官  吳慧娟
                                    法  官  林惠瑜
                                    法  官  陳心弘
上為正本係照原本作成。
如不服本判決，應於送達後20日內，向本院提出上訴狀並表明上
訴理由，如於本判決宣示後送達前提起上訴者，應於判決送達後
20日內補提上訴理由書（須按他造人數附繕本）。
中    華    民    國    99    年    6    月     24     日
                                    書記官  陳清容

司法院資訊處製作；財團法人民間司法改革基金會備份。
